Fernando Henrique Cavaretti Hiene

DADOS PESSOAIS

Rua Rui Barbosa, 241.

Vila Monteiro – São Carlos – SP E-mail: fernandohiene@hotmail.com

Naturalidade: Santos – SP

CEP: 13.560-330 Tel: (16) 3371.1516

Cel: (16) 99733.5820

D. Nascimento: 29/08/1988

FORMAÇÃO ACADÊMICA

Superior Completo

Período: 2008 - 2013

Instituição - Centro Universitário de Araraquara-SP

Curso - Engenharia de Produção

RESUMO DAS QUALIFICAÇÕES

Formado em Engenharia de Produção pela UNIARA – ARARAQUARA. Inglês intermediário. Vivência no ambiente industrial com dois anos como estagiário na empresa International Paper – Unidade Luiz Antonio, com atuação no processo de celulose, recuperação e utilidades, melhoria de processos, qualidade, segurança do trabalho e armazenagem, etc. Estágio de um ano, desempenhando diversas funções (envolvimento com suprimentos, RH, custos e planejamento) na área de gerenciamento de projetos pela Embrapa Instrumentação. Desenvolvimento de pesquisa na área de segurança e acidentes de trabalho durante a graduação com apresentação em congressos relevantes. Educador Voluntário, em 2013, no Instituto Formare para crianças carentes, ministrando as matérias de Meio-Ambiente e Processos Industriais, para o curso de Auxiliar Industrial.

ÁREAS DE ATUAÇÃO

Produção e Processos, Qualidade, Supply Chain e Projetos.

EXPERIÊNCIA PROFISSIONAL

02/2012 - 12/2013

International Paper

Luiz Antônio - SP

Função: Estagiário em Produção e Qualidade

Atividades:

- Suporte técnico nos processos da Célula de Celulose, Recuperação e Utilidades;
- Atendimento de necessidades imediatas das áreas;
- Melhoria de Processos;
- Treinamento ISO 9001 e 14001 a pequenas equipes; grande participação em implantação da certificação OHSAS 18001; grande participação em implantação de Lockout (Utilização de bloqueio físico que tem como objetivo garantir que o equipamento ou veiculo não entre em operação até que um dispositivo seja removido); preparativo, acompanhamento e planos de ação em auditorias externas para ISO 9001, ISO 14001, Ecolabel e Colibri.

- Cadastro de novos materiais no sistema, negociação e cotação com fornecedores (EPIs, prestação de serviços, produtos químicos e equipamentos);
- Operação e análise de software de gestão (analise e planos de ação para produtividade, qualidade, segurança do trabalho, manutenção e meio-ambiente);
- Elaboração, análise e revisão de procedimentos operacionais;
- Auditor 5S;
- Acompanhamento de projetos capitais (Projetos com tecnologias inovadoras);
- Treinamento de novos funcionários:
- Elaboração de relatórios;
- Planejamento e acompanhamento de paradas programadas;
- Desenvolvimento de Projetos técnicos voltados para áreas específicas do processo: Projeto Lockout, Projeto Qualidade da Madeira, no qual foi analisada a qualidade da madeira utilizada no processo, Estudo de Riscos e Operabilidades (HAZOP) na Planta de Recebimento, Estocagem e Dosagem de Peróxido de Hidrogênio, Kaizen Manutenção, projeto onde se buscou diminuir a paradas indesejadas de equipamentos, Projeto Redução de Consumo de Energia Elétrica, no qual foram acrescentados diversos equipamentos a serem desligados no horário de ponta, Projeto TFRA (Avaliação de Risco do Fluxo de Tráfego).

06/2010 - 05/2011 EMBRAPA Instrumentação (Empresa Brasileira de Pesquisa Agropecuária)

São Carlos – SP Função: Estagiário em Gerenciamento de Projetos

Atividades:

- Organização das atividades dos projetos de pesquisa;
- Cotação e compra de equipamentos, materiais de consumo e materiais permanentes;
- Gerenciamento financeiro dos recursos envolvidos em pesquisas;
- Acompanhamento e solução de necessidades dos pesquisadores;
- Organização e manutenção de dados gerados;
- Organização do "1º Workshop Agrorecicla" realizado pela Embrapa Instrumentação, através de atividades como planejamento do evento, programação das atividades, constatação com participantes e palestrantes, contratação de serviço de Buffet, elaboração de certificados e outras atividades administrativas;
- Organização e planejamento do Livro "Caracterização, Aproveitamento e Geração de Novos Produtos de Resíduos Agrícolas, Agroindustriais e Urbanos", com lançamento em 2011.

INFORMAÇÕES COMPLEMENTARES

HERMOSILLA, J. L. G.; BATISTA, C.R.; AZZOLINI, W.; SILVA, E. C. C.; HIENE, F. . Um estudo envolvendo acidentes e turnos de trabalho em uma empresa do segmento metal mecânico. Trabalho Completo Publicado em Anais de Congresso. XVI Congresso Brasileiro de Ergonomia, 2010, Rio de Janeiro. XVI Congresso Brasileiro de Ergonomia - ABERGO, 2010.

HIENE, F.; HERMOSILLA, J. L. G. . Um estudo relacional envolvendo acidentes e turnos de trabalho. Resumo Publicado em Anais de Congresso. X Congresso Nacional de Iniciação Científica CONIC-SEMESP, 2010, São Paulo.

HIENE, F.; HERMOSILLA, J. L. G. Um estudo envolvendo turnos e acidentes de trabalho. Apresentação Oral. V Congresso de Iniciação Científica da Uniara, 2010.

HIENE, F.; Publicação de Artigo em Anais. "Uma análise dos acidentes de trabalho sob a ótica da Pirâmide de Frank Bird: um estudo em uma indústria do setor de papel e celulose" no 3º Congresso de Engenharia de Produção da Região Sul – CONEPRO-SUL, 2014.

"Curso e dinâmicas – Gestão de Pessoas". Carga Horária 12 horas. "V Semana da Engenharia de Produção de São Carlos - SEMEP" – USP/UFSCAR. 2008.

"Curso e dinâmicas – Gestão Estratégica". Carga Horária 12 horas. Participação do congresso "VI Semana da Engenharia de Produção de São Carlos - SEMEP" – USP/UFSCAR. 2009.

"Il Curso Técnico de Gestão da Informação e Segurança em Laboratórios", totalizando 8 horas de atividades — Embrapa Instrumentação. 2010.

"Curso de Ferramentas da Qualidade", totalizando 16 horas de atividades-AEASC. 2011.

"Curso de Conceitos NBR ISO 9001:2008, Indicadores de Qualidade e Tratamento de Não Conformidades", totalizando 12 horas de atividades-AEASC. 2013.

Educador Voluntário, em 2013, no Instituto Formare para crianças carentes, ministrando as matérias de Meio-Ambiente e Processos Industriais, para o curso de Auxiliar Industrial.

INFORMAÇÕES ADICIONAIS

Domínio em Windows XP/Vista, Ms Office (Word, Excel, Power Point) e Internet.

Inglês Intermediário.